# 股东投入资本银行汇款手续费如何处理？

提问人：zy_cpa 时间：2010-04-27 10:55:16
一家基金公司，由于收款银行要收取一定的资金到账手续费，造成基金公司收到的资本与各股东认购金额存在差异，如：某基民认购100 元，付款银行手续费用基民自己出，但收款行还要收 1 元手续费，基金公司实际只收到 99 元，如再找基民收取这一元也不太现实，因为人数太多，不可能一一收取，能不能这 1 块钱手续费由基金公司承担，做以下会计分录： 借：银行存款 99 借：财务费用 1贷：实收资本 100
如不行，该如何处理？

回答人：chenyiwei
回复 楼主 zy_cpa 的帖子你所说的问题似乎主体不清晰？所讨论的出资主体和被审验单位到底是什么？是基金公司的股东向基金公司增加注册资本投入，还是基金投资者认购由基金公司管理的基金？ 如果是后者，似乎不存在你说的问题，因为基金新发行时，一般会按照每一基金单位1.01元的价格发行，这多出来的一分钱就是为了支付发行过程中的费用，基金管理公司是不会承担或垫付相应支出的。 如果是股东对基金公司本身出资，则在目前的规定下，除了外商投资企业境外投资者汇入资本金时允许扣除汇款手续费以外，其他情况不允许被审验单位承担应由股东负担的相关费用，因此对于实际进入验资户的资金少于认缴资本的情况，应要求相关股东补足出资。

回答人：chenyiwei
回复 板凳 zy_cpa 的帖子如果是在香港的私募基金，为何要使用国内的验资方式？鉴于法律环境可能不同，需要综合考虑基金契约、所在地的监管环境等因素，确定如何处理。